臺灣臺北地方法院刑事判決
110年度易字第823號
公  訴  人  臺灣臺北地方檢察署檢察官
被      告  梁少菲


選任辯護人  劉宛甄律師
            丁銓佑律師
上列被告因妨害自由案件，經檢察官提起公訴（110年度調偵續
字第30號），本院判決如下：
    主  文
梁少菲犯侵入住宅罪，處拘役貳拾日，如易科罰金，以新臺幣壹
仟元折算壹日。
    事  實
一、梁少菲前經由房屋仲介人員蕭淳晏介紹，將其名下之臺北市
    ○○區○○○路0段000巷00弄00號6樓房屋（下稱本件房屋）出租
    與胡朝棟及其配偶李康寧居住使用，租期自民國109年3月20
    日起至110年3月19日。嗣胡朝棟因故提前終止契約，承諾梁
    少菲於109年7月21日交還本件房屋，惟因故需延後點交日期
    ，乃於同年月20日委請蕭淳晏轉告梁少菲無法如期點交一事
    。詎梁少菲明知胡朝棟已明確告知7月21日無法交還房屋，
    亦未取得其同意，竟基於無故侵入他人住宅之犯意，於109
    年7月21日，擅自以備用鑰匙開啟本件房屋大門進入其內，
    將屋內胡朝棟、李康寧之物品搬遷至臺北市○○區○○○路0段00
    號地下1樓之倉儲空間放置。
二、案經胡朝棟、李康寧訴由臺灣臺北地方檢察署檢察官偵查起
    訴。
    理  由
一、按被告以外之人於審判外之陳述，雖不符刑事訴訟法第159
    條之1至之4規定，而經當事人於審判程序同意作為證據，法
    院審酌該言詞陳述或書面陳述作成時之情況，認為適當者，
    亦得為證據；又當事人、代理人或辯護人於法院調查證據時
    ，知有第159條第1項不得為證據之情形，而未於言詞辯論終
    結前聲明異議者，視為有前項之同意，同法第159條之5定有
    明文。本判決下列所引用屬於言詞陳述及書面陳述之傳聞證
    據部分，檢察官、被告、辯護人於本院行準備程序時，對於
    下列所引用屬於傳聞證據之證據能力均未加爭執（見本院易
    字卷第54至55頁），嗣於本院審理程序，調查各該傳聞證據
    ，加以提示並告以要旨時，檢察官、被告、辯護人亦均未於
    言詞辯論終結前聲明異議，本院審酌上開證據資料作成時之
    情況，認均與本件待證事實具有關聯性，且尚無違法不當及
    證明力明顯過低之瑕疵，而認為以之作為證據應屬適當，自
    均得為證據，而有證據能力。
二、上揭犯罪事實，業據被告梁少菲於本院審理中坦承不諱（見
    本院易字卷第52至54、143至144頁），核與證人即告訴人胡
    朝棟、李康寧、仲介人員蕭淳晏於偵訊時之證述相符（見他
    卷第49至55頁，調偵續卷第79至86頁），並有胡朝棟與蕭淳
    晏之通訊軟體LINE對話紀錄、被告張貼於本件房屋門口之公
    告、房屋租賃契約書範本、109年7月31日、109年8月4日存
    證信函、臺灣臺北地方檢察署履勘現場筆錄、公務電話紀錄
    各1份、點交錄影畫面暨照片81張在卷可稽（見他卷第23至4
    0、79至83頁，調偵續卷第89、95至137、151至154頁），足
    認被告前開任意性之自白與事實相符，得作為被告有罪之證
    據。是本件事證明確，被告犯行洵堪認定，應依法論科。
三、論罪科刑：
(一)按刑法第306條係保護個人居住之場所有不受其他人侵入、
    留滯其內干擾與破壞之住屋權，即個人就其居住使用之場所
    ，有決定何人可以進入或停留之權利，更有在其居住處所中
    有被不干擾、居住安寧不被破壞之自由。凡未得該住宅之支
    配或管理權人之明示或默示認許，且無正當理由而擅行侵入
    者即該當之；又理由正當與否，應以客觀標準觀察，凡法律
    、道義、習慣等所應許可，而無背於公序良俗者，始可認為
    正當理由。被告於告訴人2人承租本件房屋合法有效期間內
    ，居住使用房屋之住居安全自應受到保障。被告未經告訴人
    2人同意即持備用鑰匙進入屋內，將告訴人2人放置於屋內之
    物品擅自搬遷，顯無正當理由，自屬無故侵入。是核被告所
    為，係犯刑法第306條第1項之侵入住宅罪。
(二)爰審酌被告未經告訴人2人之同意或授權而侵入本件房屋，
    妨害告訴人2人居住之安寧，所為固屬可議。惟念被告前無
    犯罪科刑紀錄，有臺灣高等法院被告前案紀錄表在卷可查（
    見本院易字卷第151至152頁），生活狀況尚稱良好。兼衡告
    訴人2人所受損失程度、本件犯行之動機、手段、被告犯後
    態度（於本院審理中坦承犯行，惟尚未與告訴人2人達成和
    解或賠償損害）、智識程度、家庭經濟狀況（見本院易字卷
    第145頁）等一切情狀，量處如主文所示之刑，並諭知易科
    罰金之折算標準。
(三)至辯護人雖為被告辯稱：請給予緩刑之機會云云。惟被告迄
    至本院言詞辯論終結前尚未與告訴人2人達成和解或賠償損
    害，已如前述，且告訴代理人於本院審理中陳稱：被告沒有
    賠償任何金錢，且態度惡劣，還說告訴人2人所提出的金額
    太高，此情形告訴人2人不能接受等語（見本院易字卷第147
    頁）。況本件並無事證足認被告並無再犯之虞，或本件宣告
    之刑有何以暫不執行為適當之情形，是本件自不宜對被告宣
    告緩刑，併此指明。
據上論斷，應依刑事訴訟法第299條第1項前段，判決如主文。
本案由檢察官黃逸帆提起公訴，經檢察官李明哲到庭執行職務。
中　　華　　民　　國　　111 　年　　6 　　月　　29　　日
                    刑事第三庭  法  官  馮昌偉
上正本證明與原本無異。 
如不服本判決應於收受送達後20日內向本院提出上訴書狀，並應
敘述具體理由；其未敘述上訴理由者，應於上訴期間屆滿後20日
內向本院補提理由書（均須按他造當事人之人數附繕本）「切勿
逕送上級法院」。告訴人或被害人如對於本判決不服者，應具備
理由請求檢察官上訴，其上訴期間之計算係以檢察官收受判決正
本之日期為準。 因疫情而遲誤不變期間，得向法院聲請回復原
狀。
                                書記官  鄭如意
中　　華　　民　　國　　111 　年　　6 　　月　　29　　日
附錄本件論罪科刑法條：
中華民國刑法第306條
無故侵入他人住宅、建築物或附連圍繞之土地或船艦者，處1年
以下有期徒刑、拘役或9千元以下罰金。
無故隱匿其內，或受退去之要求而仍留滯者，亦同。